# 求助陈版，交易性金融资产- 股票重分类至其他权益工具投资？

提问人：csse235 时间：2021-08-08 08:05:06
交易性金融资产-股票能否重分类为其他权益工具投资，如果能如何进行账务处理？

回答人：chenyiwei
不可以。将权益工具投资指定为其他权益工具投资，只能在初始确认时进行一次（），后续不能再指定。
新金融工具准则下的金融资产重分类，仅针对合同现金流量特征满足“本金+利息”的基本借贷安排的金融资产，即债权类资产。权益类投资不适用该规定。